【裁判字號】    95,上訴,815
【裁判日期】    950921
【裁判案由】    違反毒品危害防制條例
【裁判全文】
臺灣高等法院臺南分院刑事判決         95年度上訴字第815號
上  訴  人  臺灣臺南地方法院檢察署檢察官
被      告  甲○○
上列上訴人因被告違反毒品危害防制條例案件，不服臺灣臺南地
方法院95年度訴字第580號中華民國第一審判決（起訴案號：臺
灣臺南地方法院檢察署95年度毒偵字第646號、移送併辦案號：
臺灣臺南地方法院檢察署95年度毒偵字第1602號、1902號），提
起上訴，本院判決如下：
    主  文
原判決撤銷。
甲○○連續施用第一級毒品，累犯，處有期徒刑壹年陸月。
    事  實
一、甲○○於民國（下同）84年間因違反毒品危害防制條例經臺
    灣臺南地方法院判處有期徒刑四年，自85年1月31日執行至
    86年11月5日假釋，87年間又犯竊盜罪，經臺灣臺南地方法
    院判處有期徒刑二年六月確定，於88年1月10日執行至92年
    11 月12日假釋，至93年5月10日縮刑期滿執行完畢。另於93
    年因施用第一級毒品，經臺灣臺南地方法院以93年度毒聲字
    第532號裁定令入戒治處所施以強制戒治，於94年2月5日停
    止戒治而執行完畢，並經台灣台南地方法院檢察署檢察官於
    94 年2月15日以94年度戒毒偵字第32號為不起訴處分確定。
    詎其猶不知悔改，復於前開強制戒治執行完畢五年內，基於
    施用第一級毒品海洛因之概括犯意，自94年2月5日起至95年
    6月12日止，連續在臺南市○區○○路113巷35弄9號住處，
    以注射之方式，施用第1級毒品海洛因多次，先後於95年1月
    14日、95年5月18日、95年6月12日，經警於台南市○○路與
    海安路口、臺南縣永康市○○○路431號旁停車場及臺南市
    ○區○○路113巷35弄9號住處查獲，並經其同意採尿送驗結
    果，其尿液檢體均呈現嗎啡陽性反應，始知悉上情。
二、案經台南市警察局第二分局報請臺灣臺南地方法院檢察署檢
    察官偵查起訴及台南市警察局第六分局、台南縣警察局永康
    分局報請臺灣臺南地方法院檢察署檢察官移送併辦。
    理  由
一、訊據上訴人即被告甲○○對上揭事實，業據其於警訊、偵查
    、原審及本院審理時自白不諱（詳台南市警察局第二分局卷
    第2頁、第3頁、毒偵字第646號卷第13頁、台南縣警察局永
    康分局卷第5頁、第6頁、台南市警察局第六分局卷第2頁、
    第3頁、原審卷第20頁、第24頁、第25頁、本院95年9月7日
    筆錄），復有長榮大學確認報告及送驗尿液年籍對照表各3
    紙附卷可稽（附於台南市警察局第二分局卷第7頁、台南縣
    警察局永康分局卷第7頁、台南市警察局第六分局卷第5頁）
    ，且被告前因施用毒品案件，於送強制戒治後，於94年2月5
    日執行完畢，並經臺灣臺南地方法院檢察署檢察官於94年2
    月15日以94年戒毒偵字第32號為不起訴處分確定在案，有臺
    灣高等法院被告前案紀錄表在卷可參，被告自白核與事實相
    符，本案事證明確，犯行應足認定。
二、被告行為後，刑法第56條連續犯之規定，業於94年1月7日修
    正公布刪除，並於95年7月1日施行，則被告之犯行，因行為
    後新法業已刪除連續犯之規定，此刪除雖非犯罪構成要件之
    變更，但顯已影響行為人刑罰之法律效果，自屬法律有變更
    ，依新法第2條第1項規定，比較新、舊法結果，仍應適用較
    有利於被告之行為時法律即舊法論以連續犯（最高法院95年
    第8次刑事庭會議決議參照）。
三、按海洛因係毒品危害防制條例第2條第2項第1款所列之第1級
    毒品。被告非法施用上開毒品，核其所為，係犯毒品危害防
    制條例第10條第1項之施用第1級毒品罪；其因施用而持有第
    1級毒品之低度行為，均為其施用之高度行為所吸收，不另
    論罪。被告先後多次施用第1級毒品之犯行，時間緊接，方
    法相同，各觸犯構成要件相同之罪名，均顯係基於概括犯意
    反覆為之，為連續犯，應依修正前刑法第56條之規定論以一
    罪，並俱依法加重其刑。又被告於於84年間因違反毒品危害
    防制條例經臺灣臺南地方法院判處有期徒刑四年，自85年1
    月31日執行至86年11月5日假釋，87年間又犯竊盜罪，經臺
    灣臺南地方法院判處有期徒刑二年六月確定，於88年1月10
    日執行至92 年11月12日假釋，至93年5月10日縮刑期滿執行
    完畢，有臺灣高等法院被告前案紀錄表附卷可按，五年以內
    再犯本件有期徒刑以上之罪，為累犯，依刑法第47條規定加
    重其刑。檢察官雖僅就被告於95年1月8日至95年1月15日之
    犯行提起公訴，然檢察官就犯罪事實一部起訴者，其效力及
    於全部，本件被告自94年2月5日起至95年6月12日間，分別
    連續多次施用第1級毒品之犯罪事實，與檢察官前揭起訴論
    罪科刑之部分，均具有連續犯之關係，已如前述，自得就檢
    察官移請併案審理部分，一併加以審判。
四、原審審理結果，認被告施用第1級毒品之罪證明確，予以論
    罪科刑，固非無見，惟查：(一)被告自94年2月5日起至95年
    6月12日間（扣除已起訴之95年1月8日至95年1月15日），連
    續施用第1級毒品海洛因部分，既有連續犯之裁判上一罪關
    係，原審對此部分，漏未審判。(二)刑法第56條連續犯之規
    定，業於94年1月7日修正公布刪除，並於95年7月1日施行，
    則被告之犯行，因行為後新法業已刪除連續犯之規定，此刪
    除雖非犯罪構成要件之變更，但顯已影響行為人刑罰之法律
    效果，自屬法律有變更，依新法第2條第1項規定，比較新、
    舊法結果，仍應適用較有利於被告之行為時法律即舊法論以
    連續犯，原審不及比較新、舊法，尚有未合，檢察官執此指
    摘原判決不當，為有理由，應由本院撤銷改判，爰審酌被告
    經觀察、勒戒之處遇措施後，猶未能深切體認毒品危害己身
    之鉅，及早謀求脫離毒害之道，反而於出所後伺機再犯，且
    經多次查獲，施用期間亦甚長，未見有何警惕及悔意，自有
    使其接受相當時期監禁處遇以敦化性情之必要，惟念被告於
    坦承犯行，犯後態度佳，且施用毒品固戕害個人健康，然未
    侵害他人權益、犯罪手段平和及其智識程度等一切情狀，量
    處有期徒刑一年六月，以示懲戒。
五、據上論斷，應依刑事訴訟法第369條第一項前段、第364條、
    第299條第一項前段、毒品危害防制條例第10條第1項、刑法
    第11條前段、第2條第1項、第47條、修正前刑法第56條，判
    決如主文。
本案經檢察官林炎昇到庭執行職務。
中    華    民    國    95    年    9     月    21    日
                  刑事第五庭    審判長法  官  楊明章
                                      法  官  楊子莊
                                      法  官  戴勝利
以上正本證明與原本無異。
如不服本判決，應於收受本判決後十日內向本院提出上訴書狀。
其未敘述上訴理由者並得於提起上訴後十日內向本院補提理由書
狀（均須按他造當事人之人數附繕本）「切勿逕送上級法院」。
                                      書記官  陳淑貞
中    華    民    國    95    年    9     月    22    日
附錄：本案論罪科刑法條全文：
毒品危害防制條例第10條：施用第一級毒品者，處六月以上五年
                        以下有期徒刑。
                        施用第二級毒品者，處三年以下有期
                        徒刑。


司法院資訊處製作；財團法人民間司法改革基金會備份。
